【裁判字號】    98,上易,693
【裁判日期】    980527
【裁判案由】    竊盜等
【裁判全文】
臺灣高等法院臺中分院刑事判決         98年度上易字第693號
上  訴  人  臺灣彰化地方法院檢察署檢察官
被      告  丙○○
                      號
                    現於臺中戒治所執行中
上列上訴人因被告侵入住宅等案件，不服臺灣彰化地方法院97年
度易字第2116號中華民國98年3月10日第一審判決(起訴案號：臺
灣彰化地方法院檢察署97年度偵字第7298號），提起上訴，本院
判決如下：
    主  文
原判決關於無故侵入住宅罪部分撤銷。
丙○○犯侵入住宅罪，累犯，處拘役參拾日，如易科罰金，以新
臺幣壹仟元折算壹日。
    犯罪事實
一、丙○○前因竊盜及過失傷害案件，經臺灣臺中地方法院以95
    年度易字第153號、96年交簡字第3號分別判處有期徒刑 1年
    及2月確定，嗣經減刑並定應執行刑為有期徒刑6月15日，於
    96 年7月16日縮短刑期執行完畢出監。詎其猶不知悔改，因
    其從事殯葬業工作，於 96年9月13日前往乙○○之彰化縣二
    林鎮○○街 35巷2號之住宅，辦理乙○○之公公之出殯事宜
    ，於當日上午某時許，竟無故侵入該住宅之2樓，嗣進入2樓
    乙○○女兒之房間內，發現屬乙○○之子陳力豪所有之行動
    電話機具1支（廠牌：LG，型號：KG800，序號：000000-000
    000000號，價值新台幣〈下同〉1萬元)，放置在該房間之電
    腦桌上，竟萌生意圖為自己不法之所有，趁他人未注意之際
    ，徒手竊取之，並於當日某時許，在臺中市○區○○路1段4
    之24號「雙全通訊行」，以1400元之代價變賣予不知情之店
    員江茹華，並於「顧客手機出售單」上載明保證手機來源正
    常，非不法之贓物等語，並簽名捺印其上（按此部分之竊盜
    犯行，業經原審判處有期徒刑3月確定)。嗣乙○○發現失竊
    後，報警依通聯紀錄而循線查獲上情。
二、案經乙○○訴由彰化縣警察局芳苑分局報請臺灣彰化地方法
    院檢察署檢察官偵查起訴。
    理    由
一、訊據被告丙○○固坦承有竊取上開行動電話機具之犯行不諱
    ，然矢口否認涉有侵入住宅之犯行，辯稱：告訴人乙○○之
    住處係獨棟式 1樓建築物，當時伊是前往案發地點辦理告訴
    人公公之喪事，伊進去客廳抬棺木出來後，再度進入客廳內
    收拾往生者之東西時，因發現手機放在客廳的桌上，乃順手
    竊得該手機，伊並非無故侵入告訴人之住宅云云。惟查，告
    訴人的住處係 4層樓之獨棟建物，且其公公之遺體係於農曆
    96年7月29日（即國曆96年9月10日）即先行火化後，再將骨
    灰罈俸祀在家中騎樓處所搭設之靈堂，農曆8月3日（即國曆
    96年9月13日)才在住處舉辦告別式等情，業據證人即告訴人
    於本院證述在卷（見本院卷第44頁）；而陳力豪所有之上開
    手機當天於其祖父公祭之前，即放置在該住處 2樓其姐姐房
    間之電腦桌上，嗣辦完公祭，將其祖父之骨灰罈送往靈骨塔
    回來吃完午飯後，想要拿手機時，才發現手機不見，而其祖
    父過世後，其家人即將客廳內之全部家具都搬到外面，當時
    客廳內不會有桌子可供擺放手機，待辦完公祭後，其家人才
    再將家具復原等情，亦據證人陳力豪於本院證述在卷（見本
    院卷第45頁）。查，告訴人住處係屬何種建築物，當地之殯
    葬習俗為何，自以告訴人及其兒子所述為可採，是被告辯稱
    ：告訴人之住處係獨棟式 1樓建築物，當天伊係將棺木抬到
    屋外，再進入客廳內收拾往生者之東西時，因發現手機放在
    客廳的桌上，乃順手牽羊云云，自不足採信；況衡諸經驗法
    則，辦理公祭當天事情應相當繁忙，且家中進出之人員複雜
    ，為謹慎起見，喪家應不致於隨手置放財物於公眾得出入之
    場所，且告訴人及陳力豪與被告素無仇隙，衡情亦無故為攀
    陷之理，是告訴人及陳力豪上開所證應堪信為真實。此外，
    又有贓物認領保管收據在卷可查（見警卷第17頁），足見被
    告確有無故侵入告訴人住處 2樓，嗣並於其女兒之房間竊取
    上開手機之事實。本案事證明確，被告上開所辯，要屬事後
    卸責之詞，不足採信，其無故侵入住宅之犯行，應堪認定。
二、核被告所為，係犯刑法第306條第1項之侵入住宅罪。被告有
    如犯罪事實欄所載之前科犯行，甫於 96年7月16日執行完畢
    等情，有臺灣高等法院被告前案紀錄表附卷可查，其於受有
    期徒刑之執行完畢後， 5年以內故意再犯有期徒刑以上之本
    罪，為累犯，應依刑法第 47條第1項之規定加重其刑。又被
    告所犯侵入住宅罪，與其已判決確定之竊盜罪間，犯意各別
    ，行為互殊，自應另行論處。
三、原審疏未審究上情，就此部分為被告無罪之判決，容有未洽
    ，檢察官上訴意旨以原審就此部分認事用法有誤，指摘原判
    決此部分不當，為有理由，自應由本院將原判決有關此部分
    撤銷改判。爰審酌被告之素行，犯罪之動機、其身為殯葬業
    者竟趁喪家辦理出殯之際，無故侵入告訴人之住宅，暨犯罪
    後猶矢口否認犯行，毫無悔意等一切情狀，量處如主文所示
    之刑，並諭知易科罰金之折算標準。
據上論斷，應依刑事訴訟法第369條第1項前段、第364條、第299
條第1項前段，刑法第306條第1項、第47條第1項、第41條第1項
前段，刑法施行法第1條之1第1項、第2項前段，判決如主文。
本案經檢察官甲○○到庭執行職務。
中    華    民    國    98    年    5     月    27    日
            刑事第十庭    審判長法  官  林  照  明
                                法  官  林  欽  章
                                法  官  蔡  名  曜
以上正本證明與原本無異。
不得上訴。
                                書記官  劉  恒  宏
中    華    民    國    98    年    5     月    27    日
附錄論罪法條：
刑法第306條第1項：
無故侵入他人住宅、建築物或附連圍繞之土地或船艦者，處1年
以下有期徒刑、拘役或300元以下罰金。


司法院資訊處製作；財團法人民間司法改革基金會備份。
